最高法院刑事判決                              八十七年度台上字第一○五○號
    上  訴  人  乙○○
                甲○○
右上訴人等因偽造文書案件，不服台灣高等法院中華民國八十六年十一月二十一日第
二審判決（八十五年度上訴字第五五二六號，起訴案號：台灣士林地方法院檢察署八
十四年度偵字第二五三九號），提起上訴，本院判決如左：
    主  文
上訴駁回。
    理  由
一關於上訴人甲○○部分
按刑事訴訟法第三百七十七條規定，上訴於第三審法院，非以判決違背法令為理由，
不得為之。是提起第三審上訴，應以原判決違背法令為理由，係屬法定要件。如果上
訴理由狀並未依據卷內訴訟資料，具體指摘原判決不適用何種法則或如何適用不當，
或所指摘原判決違法情事，顯與法律規定得為第三審上訴理由之違法情形，不相適合
時，均應認其上訴為違背法律上之程式，予以駁回。本件上訴意旨略稱：上訴人甲○
○係乙○○之職員，因乙○○有退票紀錄，才以伊為人頭負責簽名而已，對貸款之細
節完全不知，更未與之有犯意聯絡，原判決憑空論斷，實有調查證據不詳之缺失云云
。惟查原判決論處上訴人甲○○以共同行使偽造私文書，足以生損害於他人罪刑。係
依憑上訴人甲○○、共犯乙○○供承之部分事實，被害人林振基及證人廖均卉、呂榮
坤之指證，卷附盛多利公司設立登記卡、偽造之買賣契約書及台北市第七信用合作社
松山分社辦理本件貸款之案卷影本、周繼鵬代書事務所留存之交易存檔資料等證據資
料，而為論斷，已述其所憑之證據及認定之理由。而以上訴人否認知情之辯解（如
上訴意旨所載）為飾卸之詞，不足採取，在理由內依調查所得證據，詳加指駁。上訴
意旨，就原判決所為明白論斷，究竟如何違背法令，並未依據卷內訴訟資料，具體指
明。徒執陳詞爭辯，顯難據以辨認原判決已具備違背法令之形式。依首開說明，自非
適法之第三審上訴理由，其上訴違背法律上之程式，應予駁回。
二關於上訴人乙○○部分
查上訴期間為十日，自送達判決後起算，刑事訴訟法第三百四十九條前段定有明文。
本件上訴人乙○○因偽造文書案件，經原審判決後，於民國八十六年十二月十日送達
於上訴人收受，有送達證書附卷可按，其上訴期間即令扣除在途期間二日，截至十二
月二十二日亦已屆滿，其期間之末日又非星期日、紀念日、或其他休息日，乃竟延至
十二月二十四日始行提起上訴，顯已逾期，其上訴自非合法，應予駁回。
據上論結，應依刑事訴訟法第三百九十五條前段，判決如主文。
中      華      民      國    八十七    年      三      月     十九     日
                              最高法院刑事第六庭
                                  審判長法官  黃  劍  青
                                        法官  劉  敬  一
                                        法官  林  增  福
                                        法官  邵  燕  玲
                                        法官  張  清  埤
      右正本證明與原本無異
                                              書  記  官
中      華      民      國    八十七    年      三      月    二十五    日
